# 关于出资人对合伙企业的列示问题

提问人：benxiong66 时间：2022-07-08 20:59:08
陈版主你好，目前正在对A公司进行审计存在这种情况

回答人：chenyiwei
合伙人对合伙企业无控制、共同控制或重大影响的，应作为金融资产核算，通常由于合伙企业是有限寿命主体，故只能作为以公允价值计量且其变动计入损益的金融资产。
如果对被投资的合伙企业具有控制、共同控制或者重大影响的，则可列报为“其他流动/非流动资产”并按成本法或者权益法进行后续计量，如有控制权的，还应将该合伙企业纳入合并报表范围。